【裁判字號】    99,台上,3866
【裁判日期】    990624
【裁判案由】    違反臺灣地區與大陸地區人民關係條例
【裁判全文】
最高法院刑事判決            九十九年度台上字第三八六六號
上  訴  人  甲○○
上列上訴人因違反台灣地區與大陸地區人民關係條例案件，不服
台灣高等法院高雄分院中華民國九十九年三月三十一日第二審判
決（九十九年度上訴字第五九一號，起訴案號：台灣高雄地方法
院檢察署九十七年度偵字第一三八六七、一九八一九號），提起
上訴，本院判決如下：
    主  文
上訴駁回。
    理  由
按刑事訴訟法第三百七十七條規定，上訴於第三審法院，非以判
決違背法令為理由，不得為之。是提起第三審上訴，應以原判決
違背法令為理由，係屬法定要件。如果上訴理由書狀並未依據卷
內訴訟資料，具體指摘原判決不適用何種法則或如何適用不當，
或所指摘原判決違法情事，顯與法律規定得為第三審上訴理由之
違法情形，不相適合時，均應認其上訴為違背法律上之程式，予
以駁回。本件原判決以上訴人甲○○因犯台灣地區與大陸地區人
民關係條例第七十九條第一項使大陸地區人民非法進入台灣地區
罪，經第一審法院判決後，提起第二審上訴，其上訴書狀僅稱上
訴人與黃連金之婚姻確為真實，雙方共同生活期間，家庭開銷均
由上訴人支付，而案發後，上訴人亦立即趕回，每星期探視黃連
金二次，並代繳罰款，迨黃連金遣返大陸後，仍每年匯款新台幣
三萬元，關懷備至等語，而未敘述具體之上訴理由；因認其上訴
不合法律上之程式，予以駁回，已於理由內論敘綦詳。從形式上
觀察，並無判決違背法令之情形存在。查上訴人之第二審上訴書
狀所述各節，並未具體指摘第一審判決有何足以影響判決本旨之
不當或違法，與刑事訴訟法第三百六十一條第二項所稱「具體理
由」，尚非相當，原判決已詳加縷析說明。上訴意旨對於原判決
以其上訴為不合法而予駁回，究竟如何違背法令，未依據卷內訴
訟資料具體指摘，徒持前詞，再事爭執，不符第三審上訴之法定
要件。其關於此部分之上訴為違背法律上之程式，應予駁回。再
者，原判決關於上訴人牽連犯之輕罪即刑法第二百十六條、第二
百十四條行使使公務員登載不實文書部分，依刑事訴訟法第三百
七十六條第一款規定，本不得上訴於第三審法院，而上開重罪部
分之上訴，既應從程序上駁回，則輕罪部分之上訴即無審判不可
分原則之適用，無從併予審判，亦應駁回之。
據上論結，應依刑事訴訟法第三百九十五條前段，判決如主文。
中    華    民    國  九十九  年    六    月  二十四  日
                      最高法院刑事第十庭
                          審判長法官  花  滿  堂
                                法官  黃  正  興
                                法官  陳  東  誥
                                法官  林  錦  芳
                                法官  洪  昌  宏
本件正本證明與原本無異
                                      書  記  官
中    華    民    國  九十九  年    六    月  二十八  日
                                                      K

司法院資訊處製作；財團法人民間司法改革基金會備份。
